【裁判字號】    98,易,1147
【裁判日期】    990416
【裁判案由】    詐欺
【裁判全文】
臺灣彰化地方法院刑事判決
公  訴  人  臺灣彰化地方法院檢察署檢察官
被      告  甲○○
上列被告因詐欺案件，經檢察官提起公訴（98年度少連偵字第
81號、98年度偵字第9971號），本院判決如下：
    主  文
如【附表】所示部分，均公訴不受理。
    理  由
一、按「已經提起公訴或自訴之案件，在同一法院重行起訴者。
    」，應諭知不受理之判決，刑事訴訟法第303條第2款定有明
    文。
二、公訴意旨略以：被告甲○○於民國（下同）98年4月初某日
    ，經由報紙廣告向綽號「大姐」之不詳真實姓名年籍成年女
    子應徵工作後，其明知「大姐」等人均從事詐騙行為，竟為
    牟己利，即與其等基於意圖為自己不法所有之詐欺犯意聯絡
    ，自4月初某日起加入「大姐」所屬之詐騙集團，擔任負責
    提領贓款（即俗稱「車手」）之工作。其方式為由「大姐」
    所屬集團，預先經由設在臺中市○○路○段186號、不知情之
    「空軍1號」貨運站中原站人員，交付如人頭帳戶金融卡、
    密碼及手機門號予甲○○後，再由集團成員以詐騙方法，詐
    騙被害人，迨被害人等匯入款項後，再由「大姐」撥打甲○○之手機，通知甲○○提領。詳情如下
【附表】:
┌────────────────────────────┐
│98年度少連偵字第81號起訴書（本院98年10月23日繫屬）      │
├────────────────────────────┤
│被害人丙○○在網路上結識真實姓名年籍不詳之女子，對方佯稱│
│可外出與其援交，惟表示須操作自動提款機以確認身分等語，致│
│使被害人陷於錯誤，於98年4月20日，匯款29983元至中國信託銀│
│行北新莊分行帳號000000000000號帳戶內。                  │
│被告甲○○於98年4月18日22時32分37秒。在台中市南屯區○○○○○街284號ATM，持上述提款卡片，提領30000元得手。           │
├────────────────────────────┤
│98年度偵字第9971號起訴書（本院99年2月4日繫屬）          │
├────────────────────────────┤
│被害人丙○○在網路上結識真實姓名年籍不詳之人，對方佯稱可│
│外出與其見面，惟必須依指示操作自動櫃員機以確認是否為警察│
│等語，致使被害人陷於錯誤，於98年4月19日，匯款29983元、10│
│萬元至葉于魁名下、渣打銀行八德分行帳號00000000000000000 │
│號帳戶內。                                              │
│甲○○於98年4月19日1時9分，在台中市○區○○路276號OK 便 │
│利店台中富大店，持提款卡提領10000元、20000元，98年4月20 │
│日11時0分，在台中市○○區○○路二段606巷45號萊爾富超市。│
│現金提領20000元、20000元、20000元、20000元、20000元。   │
├────────────────────────────┤
│詐騙集團成員在雅虎奇摩拍賣網站刊登廣告，佯裝欲拍賣LV包包│
│，致使被害人乙○○信以為真而陷於錯誤，遂上網下標後，於98│
│年4月21日，匯款18000元至板橋光復橋郵局帳號00000000000000│
│號帳戶內。                                              │
│然甲○○未及提領即遭報警列管為警示帳戶。                │
├────────────────────────────┤
│詐騙集團成員在雅虎奇摩拍賣網站刊登廣告，佯裝欲拍賣LV包包│
│，致使被害人乙○○信以為真而陷於錯誤，遂上網下標後，於98│
│年4月21日，匯款23000元至黃士奇名下、合作金庫銀行烏日分行│
│帳號0000000000000號帳戶內。                             │
│甲○○於98年4月21日，在台中縣豐原市○○路298號豐原中正路│
│郵局ATM，現金提領20000元。                              │
├────────────────────────────┤
│詐騙集團成員在雅虎奇摩拍賣網站刊登廣告，佯裝欲拍賣LV包包│
│，致使被害人乙○○信以為真而陷於錯誤，遂上網下標後，於98│
│年4月20日，匯款16000元至臺灣中小企業銀行中壢分行帳號    │
│00000000000000號帳戶內。                                │
│甲○○於98年4月20日，在台中市○○區○○路二段321、323號 │
│7-11超商ATM，提領15000元。                              │
└────────────────────────────┘
    因認被告甲○○上述犯行均觸犯刑法第339條第1項詐欺罪嫌。
三、經查：
  (一)被害人丙○○於98年4月18日因在交友網站上受騙匯款之部
    分情節，已經在98年度少連偵字第52號起訴書上敘明，該起
    訴部分於98年8月11日繫屬於本院，分為98年度易字第883號
    案件。上述98年度少連偵字第81號、98年度偵字第9971號起
    訴書，又重行敘述被害人丙○○在交友網站上受騙而匯款之
    情節。雖然匯款之時間、地點、匯入帳戶有所不同，但被害
    人丙○○均因同一原因受騙，詐騙集團及提領車手均同一，
    可堪認定與先前已起訴98年度少連偵字第52號起訴書部分，
    乃同一事實。
  (二)被害人乙○○於98年4月20日因在拍賣網站上欲購買LV包包
    。因而受騙匯出19500元部分，已在98年度少連偵字第81號
    起訴書中敘明，98年10月23日繫屬於本院，分為98年度易字
    第1147號案件審理。上述98年度偵字第9971號起訴書，又重
    行敘述被害人乙○○欲購買LV包包而受騙匯款之情節。雖然
    匯款之時間、地點、匯入帳戶有所不同，但被害人乙○○均
    因同一原因受騙，詐騙集團及提領車手均同一，可堪認定與
    先前已起訴98年度少連偵字第81號起訴書部分，乃同一事實
    。
  (三)依據首開說明，檢察官均重行起訴，爰不經言詞辯論，逕為
    不受理之判決。
三、據上論斷，應依刑事訴訟法第303條第2款、第307條，判決
    如主文。
中    華    民    國    99    年    4    月    16    日
                  刑事第七庭    審判長法官  葉明松
                                法      官  郭麗萍
                                法      官  胡宜如
以上正本證明與原本無異。
如不服本判決應於收受判決後10日內向本院提出上訴書狀，並
應敘述具體理由。其未敘述上訴理由者，應於上訴期間屆滿後
20日內向本院補提理由書(均須按他造當事人之人數附繕本)
「切勿逕送上級法院」。
告訴人或被害人對於判決如有不服具備理由請求檢察官上訴者，
其上訴期間之計算係以檢察官收受判決正本之日期為準。
中    華    民    國    99    年    4    月    16     日
                                    書記官  施秀青

司法院資訊處製作；財團法人民間司法改革基金會備份。
